【裁判字號】    89,易,2289
【裁判日期】    891116
【裁判案由】    竊盜
【裁判全文】
臺灣臺北地方法院刑事判決                        八十九年度易字第二二八九號
    公  訴  人  臺灣臺北地方法院檢察署檢察官
    被      告  乙○○
右列被告因竊盜案件，經檢察官提起公訴（八十九年度偵字第一二一五三號），本院
判決如左：
    主  文
乙○○共同竊盜，處有期徒刑伍月；緩刑參年，緩刑期內付保護管束。機車鑰匙壹支
沒收。
    事  實
一、乙○○與少年丙○○（民國七十二年九月十日生）平日各自使用之三陽迪奧輕機
    車，部分零件損壞，為取得同種類機車零件更換，竟基於意圖為自己不法所有之
    犯意聯絡，於民國八十九年六月十八日十一時四十分許，由乙○○騎乘己有三陽
    迪奧（車牌號碼ＤＥＨ—七一五號）輕機車，搭載丙○○外出尋找同種類型機車
    ，行至台北縣新店市○○路與北新路口，發現與渠等機車同種類之甲○○所有三
    陽迪奧（車牌號碼ＤＴＱ—九三五號）輕機車停在該處；即由乙○○在場把風，
    而由丙○○以自備之機車鑰匙竊取該車；隨後，丙○○於同日下午二時三十分許
    ，騎該竊來之機車，回台北縣新店市○○路四十三號住處，欲拆解該機車；另乙
    ○○騎乘上開己有輕機車，會同不知情友人陳家翔騎乘己有三陽迪奧（車牌號碼
    ＤＡＮ—一七八號）輕機車，攜帶拆卸機車零件之工具至丙○○台北縣新店市○
    ○路四十三號住處，共同拆解該機車，為警當場查獲。
二、案經台北縣警察局新店分局報告臺灣臺北地方法院檢察署檢察官偵查起訴。
    理  由
一、訊據被告乙○○坦承知道丙○○要偷車，於八十九年六月十八日十一時四十分許
    ，騎乘己有三陽迪奧（車牌號碼ＤＥＨ—七一五號）輕機車，搭載丙○○至台北
    縣新店市○○路與北新路口，惟矢口否認右揭犯行，辯稱：伊載丙○○至現場後
    即離開云云。然本院查右揭事實，業據丙○○於警訊時供述甚詳；第查被告乙○
    ○知曉丙○○要偷車，且騎乘己有三陽迪奧（車牌號碼ＤＥＨ—七一五號）輕機
    車，搭載丙○○至台北縣新店市○○路與北新路口；隨後，並騎乘上開己有輕機
    車，會同不知情友人陳家翔騎乘己有三陽迪奧（車牌號碼ＤＡＮ—一七八號）輕
    機車，攜帶拆卸機車零件之工具至丙○○台北縣新店市○○路四十三號住處，為
    警當場，渠辯稱：未在場把風，係卸責之詞，不足採信。此外，並有甲○○立具
    之贓物領據一紙附卷可稽。事證明確，被告犯行均堪以認定。
二、核被告乙○○所為係犯刑法第三百二十條第一項竊盜罪；被告乙○○與丙○○間
    ，就上述犯行，有犯意之聯絡及行為之分擔，均為共同正犯。爰審酌被告素行及
    其犯罪之動機、目的、手段、品行、智識程度、所生危害、所得財物之價值暨被
    告犯罪後之態度等一切情狀，量處如主文所示之刑，以資懲惕。又被告未曾受有
    期徒刑以上刑之宣告，有臺灣高等法院檢察署刑案紀錄簡覆表一件在卷可徵，被
    告甫滿十八歲，偶履刑章，已知悔悟，經此教訓，應知惕勵，信無再犯之虞，本
    院認其所受本案刑之宣告以暫不執行為適當，爰併諭知緩刑三年，緩刑期內付保
    護管束，以啟自新。
三、本件丙○○所有供竊取機車之鑰匙壹支，雖未扣案，然不能證明已費失，爰依刑
    法第三十八條第一項第二款規定，宣告沒收。
據上論斷，應依刑事訴訟法第二百九十九條第一項前段，刑法第二十八條、第三百二
十條第一項、第七十四條第一款、第九十三條第一項、第三十八條第一項第二款，罰
金罰鍰提高標準條例第一條前段，判決如主文。
本案經檢察官戴文亮到庭執行職務
中      華      民      國      八十九      年    十一    月    十六    日
                                臺灣臺北地方法院刑事第六庭
                                          法  官    梁耀鑌
右正本證明與原本無異。
如不服本判決，應於判決送達後十日內向本院提出上訴狀 (應附繕本) ，上訴於
臺灣高等法院。
                                          書記官    梁淑時
中      華      民      國      八十九      年    十一    月    十七    日
附錄本案論罪科刑法條全文：
刑法第三百二十條
意圖為自己或第三人不法之所有，而竊取他人之動產者，為竊盜罪，處五年以下有期
徒刑、拘役或五百元以下罰金。
意圖為自己或第三人不法之利益，而竊佔他人之不動產者，依前項之規定處斷。
前二項之未遂犯罰之。


司法院資訊處製作；財團法人民間司法改革基金會備份。
